臺灣苗栗地方法院民事簡易判決
111年度苗簡字第120號
原      告  徐櫻鳳  
被      告  徐月華  


訴訟代理人  黃鐘毅  
            李世智  
上列當事人間請求侵權行為損害賠償（交通）事件，原告提起刑
事附帶民事訴訟，經本院刑事庭移送前來（110年度交簡附民字
第41號），本院於民國111年3月31日言詞辯論終結，判決如下：
　　主      文
一、被告應給付原告新臺幣（下同）342,375元，及自民國110年
    11月10日起至清償日止，按週年利率5%計算之利息。
二、原告其餘之訴駁回。
三、本判決原告勝訴部分得假執行。
四、訴訟費用1,000元由被告負擔。
    事實及理由
一、原告主張：
　　㈠被告於110年2月5日11時7分許，駕駛車號000-0000號自用
      小客車，沿苗栗縣苗栗市中山路由北往南方向行駛，行經
      中山路與郵電街交叉口時，本應注意轉彎車應讓直行車先
      行，卻疏未注意及此，即貿然緊靠路邊右轉欲往郵電街行
      駛。適有原告所騎乘之車號000-0000號普通重型機車（下
      稱系爭機車）沿中山路同向右側車道於被告車輛右側直行
      至該路口，見狀已無處迴避而避煞不及，兩車因而發生碰
      撞，致原告人車倒地，原告並因此受有左肘外傷性脫位合
      併尺側副韌帶、橈側副韌帶斷裂等傷害；系爭機車亦因此
      受損。
　　㈡原告為此受有醫療費用83,363元、看護費用60,000元(2月5
      -21日與3月20-27日共25日、每日2,400元計)、交通費用1
      0,490元、不能工作損失13,222元、系爭機車維修費用1,7
      00元之損失。又原告受此不法侵害，造成相當之精神上痛
      苦，慰撫金以457,726元計。
　　㈢為此，爰依侵權行為損害賠償之規定請求被告賠償共626,5
      01元等語。並聲明：被告應給付原告626,501元，及自刑
      事附帶民事訴訟起訴狀繕本送達翌日起至清償日止，按週
      年利率5%計算之利息。
二、被告則以：原告僅術後2周需人協助照顧，且看護費用應以
    每日1,400元計算。且原告請求之精神慰撫金顯然過高，應
    予酌減。況就本件車禍之發生，原告未保持行車安全距離致
    生本件車禍，故原告與有過失，應負三成責任等語，資為抗
    辯。並聲明：原告之訴駁回。
三、本院之判斷
　　㈠原告主張前揭㈠之事實，業經本院調取本院110年度苗交簡
      字第665號刑事卷核閱無誤；被告亦因其涉犯過失傷害犯
      行，並經本院判處拘役40日確定，並有上開刑事判決在卷
      可查(見本院卷第17-22頁)，為兩造所不爭執，堪以認定
      。
　　㈡按因故意或過失，不法侵害他人之權利者，負損害賠償責
      任，民法第184 條第1 項前段定有明文。次按汽車、機車
      或其他非依軌道行駛之動力車輛，在使用中加損害於他人
      者，駕駛人應賠償因此所生之損害，民法第191 條之2 本
      文亦有明文。被告於上開時地貿然緊靠路邊右轉欲往郵電
      街行駛，致生碰撞，對於本件車禍事故之發生具有過失，
      為被告所不爭執。又其過失行為與原告之前揭受傷結果、
      系爭機車受損具有相當因果關係，自構成侵權行為，應負
      損害賠償之責。
　　㈢次按不法侵害他人之身體或健康者，對於被害人因此喪失
      或減少勞動能力或增加生活上之需要時，應負損害賠償責
      任；不法侵害他人之身體、健康者，被害人雖非財產上之
      損害，亦得請求賠償相當之金額。民法第193 條第1 項、
      第195 條第1 項前段亦有規定。原告得對被告請求賠償之
      項目及金額析述如下：
　　　⒈醫療費用：
　　　　原告主張其支出必要之醫療費用、醫材費與門診費用合
        計83,363元等語，並提出弘大醫院之住院收據、耀元生
        活行之發票等件為證（見附民卷第29、33頁），且為被
        告所不爭執，堪予憑採。是原告依民法第193條第1項規
        定請求被告給付醫療費用83,363元，為有理由。
　　　⒉交通費用：
　　　  原告主張其支出就診之交通費共10,490元等語，為被告
        所不爭執，堪以認定。是原告依民法第193條第1項規定
        請求被告給付交通費用10,490元，為有理由。 
　　　⒊不能工作損失：
　　　  原告主張其因傷不能工作、每日工資2,645元，受有不
        能工作之損失13,222元等語，業據原告提出所得清冊為
        證(見附民卷第41頁)，且為被告所不爭執，堪以認定。
        是原告依民法第193條第1項規定請求被告給付不能工作
        損失13,222元，為有理由。
　　　⒋看護費用：
　　　  原告主張其因傷25日需人看護、每日看護費用以2,400
        元計等語，並提出看護親友徐儷樺所出具之看護證明為
        證(見附民卷第37、39頁)；被告則抗辯：原告僅術後2
        週需人協助照顧，且看護費用應以每日1,200元計算等
        語。惟依原告之梓榮醫療社團法人弘大醫院110年2月22
        日診斷證明書所示(見附民卷第23頁)：「個案於110年2
        月5日急診住院，於當日緊急接受開放性復位合併尺側
        副韌帶、橈側副韌帶修補手術，......術後『2週』內日
        常生活需人協助照顧。」應認原告受人看護之必要期間
        為14日。另被告所抗辯之看護費用基準係以半日計算，
        而原告既施行手術完畢，為使手術部位靜置得以順利恢
        復，整日日常生活應避免操作，故需人看護之標準應以
        原告主張之全日2,400元計算之。是原告依民法第193條
        第1項規定請求被告給付看護費用33,600元(14×2,400＝3
        3,600），為有理由；逾此範圍之請求，則無理由。
　　　⒌精神慰撫金：
　　    按精神慰撫金之酌定，除被害人所受之傷害程度外，尚
        應審酌兩造之身分地位與經濟狀況、教育程度、加害程
        度等節以定之。查原告因車禍受有左肘外傷性脫位合併
        尺側副韌帶、橈側副韌帶斷裂，經手術治療，且需後續
        復健，造成生活不便，精神上應受有痛苦。而原告體大
        畢業，為國中老師，月薪約70,000元，108、109年度所
        得各為1,246,273元、1,323,829元，名下有房屋2棟、
        土地3筆；被告為高中畢業，現退休，名下有房屋3棟、
        土地6筆、汽車2部等節，除據兩造陳明在卷(見本院卷
        第67頁)，並有本院調取之兩造稅務電子閘門財產所得
        調件明細表（見本院卷附之密封袋）在卷足參。本院審
        酌前述兩造之身分地位、經濟狀況及原告所受傷勢、被
        告過失駕車之歸責程度等一切情狀，認原告請求賠償慰
        撫金457,726元，尚屬過高，應認以200,000元為適當。
　　㈣另原告主張因系爭機車受損而支出修理費1,700元，為被告
      所不爭執，亦堪予憑採。故原告依民法第184條第1項前段
      規定請求被告賠償1,700元，為有理由。
　　㈤綜上，原告得請求342,375元（醫療費用83,363＋交通費用1
      0,490＋不能工作之損失13,222＋看護費33,600＋慰撫金200,
      000＋車輛修理費1,700＝342,375）。
　　㈥按損害之發生或擴大，被害人與有過失者，法院得減輕賠
      償金額，或免除之，民法第217 條第1 項定有明文。復按
      法院對於賠償金額減至何程度，抑為完全免除，雖有裁量
      之自由，但應斟酌雙方原因力之強弱與過失之輕重定之（
      最高法院97年度台上字第871 號判決意旨參照）。次按汽
      車在同一車道行駛時，除擬超越前車外，後車與前車之間
      應保持隨時可以煞停之距離。汽車行駛時，駕駛人應注意
      車前狀況及兩車並行之間隔，並隨時採取必要之安全措施
      ，道路交通安全規則第94條第1項、第3項定有明文。被告
      抗辯：原告未保持行車安全距離，與有過失，應負三成之
      過失比例云云。惟查，原告騎乘之系爭機車係在被告車輛
      右側，被告車輛右轉彎時，緊靠路邊右轉彎，壓迫到直行
      之原告機車行車空間，造成原告之系爭機車倒地乙節，有
      偵查中勘驗筆錄在卷可查(見苗栗地檢署110年度他字第84
      7號卷第45頁)。原告與被告均同向行駛於同車道，依路口
      監視器畫面所示，被告車輛行進時未見原告機車，可知二
      車為平行行駛，非前後車之關係；又本件碰撞既因被告車
      輛右轉彎不當所致，兩車並行之間隔係因被告車輛緊靠路
      邊右轉導致縮減，原告已無處迴避，來不及防備，故難認
      原告有違上揭安全規則而就本件車禍之發生與有過失。被
      告抗辯：原告騎車未保持安全距離，與有過失云云，並不
      可採。
四、綜上所述，原告依侵權行為損害賠償之法律關係，請求被告
    應給付原告342,375元，及自民事起訴狀繕本送達翌日即110
    年11月10日起至清償日止，按週年利率5%計算之利息，為有
    理由，應予准許。逾此範圍之請求，則無理由，應予駁回。
五、本件原告勝訴部分係依民事訴訟法第427 條第2 項規定適用
    簡易程序之訴訟，所為被告敗訴之判決，依同法第389條第1
     項第3 款規定，本院應依職權宣告假執行。
六、本件事證已臻明確，兩造其餘攻擊防禦方法及所提證據經審
    酌後，於判決結果不生影響，爰不另一一論駁，附此敘明。
七、訴訟費用負擔之依據：民事訴訟法第79條(車輛損害之請求)
    。
中　　華　　民　　國　　111 　年　　4 　　月　　14　　日
                  苗栗簡易庭  法　官　張新楣
以上正本係照原本作成。
如對本判決上訴，須於判決送達後20日內向本院提出上訴狀（須
附繕本）。如委任律師提起上訴者，應一併繳納上訴審裁判費。
                              書記官　劉立晨
中　　華　　民　　國　　111 　年　　4 　　月　　14　　日